最　高　行　政　法　院　裁　定
                                      100年度裁字第849號
上  訴  人　達力實業股份有限公司
代　表　人　陳隆吉
被 上訴 人　財政部臺北市國稅局
代　表　人　陳金鑑
上列當事人間營利事業所得稅事件，上訴人對於中華民國99年12
月31日臺北高等行政法院99年度簡字第480號判決，提起上訴，
本院裁定如下：
　　主  文
上訴駁回。
上訴審訴訟費用由上訴人負擔。
　　理  由
一、按對於適用簡易程序之裁判提起上訴，須經本院許可。前項
    許可，以訴訟事件所涉及之法律見解具有原則性者為限，行
    政訴訟法第235條定有明文。所謂法律見解具有原則性，係
    指該訴訟事件所涉及之法律問題意義重大，而有加以闡釋之
    必要而言。
二、本件上訴人對於高等行政法院適用簡易程序所為之判決，提
    起上訴，係以：原審對於同列於免稅土地項下之土地增值稅
    不認係可直接歸屬之成本費用，不准先減除後計算分攤佣金
    ，並未說明其法律依據，有判決不備理由之違誤，並與得列
    為減除後以餘額分攤佣金計算基礎之規定相違，顯有適用法
    律錯誤及計算錯誤，被上訴人所稱列入購入成本與營業稅等
    將不利於上訴人，顯不可採等語，為其論據。原判決以佣金
    係因出售系爭房地而支付，本件由上訴人負擔買賣總價款4%
    ，佣金與收入呈高度相關性，被上訴人依出售房地價款比例
    計算免稅土地應分攤之佣金支出，符合一般經驗法則及收入
    與成本費用配合原則，故房地均應以收入為分攤基礎，方符
    衡平，要無以土地減列土地增值稅後計算，並對上訴人主張
    分攤佣金支出之計算基礎應先減除可直接合理明確歸屬之相
    關成本、費用或損失，重行計算本件出售房地所產生之佣金
    支出，高於被上訴人原核定應分攤至出售免稅土地收入之佣
    金支出，被上訴人認將更不利於上訴人，係屬有據，況此主
    張於法未合，原處分按出售土地收入26,370,000元占出售系
    爭房地總收入29,827,142元之比例，計算系爭佣金支出1,14
    2,856元應分攤至出售免稅土地之費用為1,010,392元，符合
    該佣金支出可直接、合理及明確歸屬之屬性，依行為時所得
    稅法第24條第1項、成本費用損失分攤辦法第5條第1項規定
    ，核無違誤，業於理由中論述綦詳。上訴理由無非重述其在
    原審所主張而為原審所不採之關於原審取捨證據、認定事實
    之職權行使，指摘其為不當，並就原審已論斷者，泛言未論
    斷，並無所涉及之法律見解具有原則性情事。從而，上訴人
    提起本件上訴，依首開規定及說明，不應許可，其上訴難謂
    合法，應予駁回。
三、據上論結，本件上訴為不合法。依行政訴訟法第249條第1項
    前段、第104條、民事訴訟法第95條、第78條，裁定如主文
    。
中　　華　　民　　國　　100　 年　　4　　 月　　7　　 日
                    最高行政法院第二庭
                        審判長法官　劉　鑫　楨
                              法官　吳　慧　娟
                              法官　胡　方　新
                              法官　曹　瑞　卿
                              法官　林　金　本

以  上  正  本  證  明  與  原  本  無  異
中　　華　　民　　國　　100　 年　　4　　 月　　8　　 日
　　　　　　　　　　　　　　　書記官　楊　子　鋒